臺灣彰化地方法院刑事判決　　　　　　　　　　　　九十三年度易字第一一八四號
　　公　訴　人　臺灣彰化地方法院檢察署檢察官
　　被　　　告　甲○○
右列被告因竊盜案件，經檢察官提起公訴（九十三年度偵字第八二九七號），本院判
決如左：
    主  文
甲○○攜帶兇器竊盜，累犯，處有期徒刑柒月。
扣案之螺絲起子壹支及手套壹雙均沒收。
    事  實
一、甲○○前於民國九十一年五月三十日，因施用第一級毒品案件，經本院以九十一
    年度訴字第三九三號判處有期徒刑八月，緩刑三年確定；九十二年一月十八日，
    又因施用第一級毒品案件，經本院以九十一年度訴字第一四０六號判處有期徒刑
    六月確定，嗣並經臺灣雲林地方法院撤銷前開緩刑，二案經接續執行後，於九十
    三年四月十六日縮短刑期假釋出獄，同年七月七日縮刑期滿未經撤銷假釋而視為
    執行完畢。詎仍不知悔改，竟意圖為自己不法之所有，於九十三年十月三十日十
    二時二十分許，侵入位於彰化縣芳苑鄉○區○○路三十四號乙○○所有現停業中
    之台森工廠內（侵入建築物部分未具告訴），並於廠區辦公室內拾得外觀污穢生
    鏽顯為他人棄置之客觀上足以危害人之生命、身體安全可供兇器使用之螺絲起子
    一支（長約十餘公分）及手套一雙後，即執持於辦公室內搜尋財物，並竊取鐵製
    之桌櫃抽屜一只（價值約新台幣三百元），得手後，欲離去之際，在台森工廠大
    門邊為警當廠查獲，並扣得前揭桌櫃抽屜一只，及作案用之螺絲起子一支及手套
    一雙。
二、案經乙○○訴由彰化縣警察局二林分局報請臺灣彰化地方法院檢察署檢察官偵查
    起訴。
    理  由
一、訊據被告甲○○固坦承伊於前揭時、地在台森工廠辦公室內拾獲螺絲起子一支及
    手套一雙，並拿取該工廠所有之鐵製之桌櫃抽屜一只，惟矢口否認有何竊盜犯行
    ，辯稱台森工廠因已倒閉很久，工廠業已廢棄，伊當時因失業，想進入撿拾物品
    出賣以換取生活費用，又扣案之螺絲起子及手套一雙，係在現場拾得的，並未用
    於拆卸抽屜云云。經查：位於彰化縣芳苑鄉○區○○路三十四號因故停業中之台
    森工廠，經由原所有人將廠房及設備出售予乙○○所有乙情，業據證人乙○○於
    警詢中指明，並有讓渡合約書一紙、現場照片二幀及彰化縣警察局二林分局函送
    之台森工廠大門及廠區辦公室現況照片四幀附卷可稽，是該工廠雖已停業，然廠
    區內之設備，仍屬乙○○所有，並非無主之物，被告未經同意即進入廠區任意取
    走鐵製之桌櫃抽屜，其行為核與竊盜無異，合先敘明。次查，扣案之螺絲起子一
    支及手套一雙，外觀甚為污穢，且螺絲起子金屬部分均已生鏽，顯已遭人棄置相
    當之時間，此經本院當庭驗明，被告辯稱係於台森工廠內拾獲，固可信為實在，
    該扣案物品堪信非屬被告所有，另觀諸卷附被告竊取之桌櫃抽屜樣式照片，該抽
    屜係採輪式拖曳之型式，無需工具即可拆卸，然據證人即查獲之員警莊明遠於本
    院審理時證稱：「（查獲情形）有人報案，台森工廠有人進入，我們就前往查看
    」、「到台森工廠，入台森工廠辦公室，看到被告在裡面翻東西」、「（被告當
    時手上拿著什麼）一手拿著螺絲起子，一手翻動東西」、「（抽屜在何處發現）
    被告拿到門邊，並放在地上」等語，可知被告於著手行竊時，確曾執持其拾獲之
    螺絲起子，而按攜帶兇器竊盜，衹須行竊時，攜帶具有危險性之兇器為已足，本
    件被告持以行竊之螺絲起子雖係於行竊現場所拾獲，並非被告所攜往，然被告既
    於行竊之際攜之為工具，在客觀上已足對他人之生命身體構成威脅，具有危險性
    ，被告於行竊過程縱未使用，仍足該當刑法第三百二十一條第一項第三款攜帶兇
    器竊盜罪之要件。此外，並有贓物認領保管單一紙附卷可稽，且有螺絲起子一支
    及手套一雙扣案足資佐證，本件事證明確，被告右揭犯行洵堪認定，應予依法論
    科。
二、按被告持以行竊之工具螺絲起子，長約十餘公分，為鐵質製成，便於持握，對人
    之生命、身體可造成傷害而有威脅，客觀上顯足供為兇器使用。是核被告所為，
    係犯刑法第三百二十一條第一項第三款之攜帶兇器竊盜罪。又查，被告前於九十
    一年五月三十日，因施用第一級毒品案件，經本院以九十一年度訴字第三九三號
    判處有期徒刑八月，緩刑三年確定；九十二年一月十八日，又因施用第一級毒品
    案件，經本院以九十一年度訴字第一四０六號判處有期徒刑六月確定，嗣並經臺
    灣雲林地方法院撤銷前開緩刑，二案經接續執行後，於九十三年四月十六日縮短
    刑期假釋出獄，同年七月七日縮刑期滿未經撤銷假釋而視為執行完畢，此有臺灣
    彰化地方法院檢察署刑案資料查註紀錄表及台灣高等法院被告前國前案紀錄表各
    一份附卷可據，其受此有期徒刑執行完畢後，五年以內再犯有期徒刑以上之罪，
    應依累犯規定加重其刑。爰審酌被告之品行、犯罪之動機、目的、手段、所竊取
    財物之價值及犯罪後之態度等一切情狀，量處如主文所示之刑，以示懲儆。扣案
    之螺絲起子一支及手套一雙，乃被告所拾獲之無主物，已為被告所有，並供為行
    竊之工具，併依法為沒收之宣告。
據上論斷，應依刑事訴訟法第二百九十九條第一項前段，刑法第三百二十一條第一項
第三款、第四十七條、第三十八條第一項第二款，判決如主文。
本案經檢察官賴志盛到庭執行職務。
中　　　華　　　民　　　國　　　九十四　　　年　　　一　　月　　十四　　日
                                臺灣彰化地方法院刑事第二庭
                                    審判長法      官
                                          法      官
                                          法      官
右正本證明與原本無異。
如不服本判決，應於判決送達後十日內，向本院提出上訴狀( 須附繕本 )。
                                      法院書記官  詹國立
中　　　華　　　民　　　國　　　九十四　　　年　　　一　　月　　十四　　日
